【裁判字號】    98,聲,183
【裁判日期】    980227
【裁判案由】    定應執行刑
【裁判全文】
臺灣臺南地方法院刑事裁定               98年度聲字第183號
聲  請  人  臺灣臺南地方法院檢察署檢察官
受  刑  人  甲○○
                    籍設臺南.
上列聲請人因受刑人數罪併罰有二裁判以上，聲請定其應執行之
刑（98年度執聲字第80號），本院裁定如下：
    主  文
甲○○所犯附表所示之罪，應執行有期徒刑肆月，如易科罰金，
以銀元佰元即新臺幣玖佰元折算壹日。
    理  由
一、本件聲請意旨略以：受刑人甲○○前因犯臺灣地區與大陸地
    區人民關係條例等案件，先後經判決確定如附表，應依刑法
    第53條、第51條第 5款規定，定其應執行之刑，爰依刑事訴
    訟法第477條第1項規定，聲請裁定等語。
二、按裁判確定前犯數罪者，併合處罰之；數罪併罰，有二裁判
    以上者，依第51條規定，定其應執行之刑；依刑法第53條及
    第54條應依刑法第51條第5款至第7款之規定，定其應執行刑
    者，由該案犯罪事實最後判決之法院之檢察官，聲請該法院
    裁定之，刑法第50條、第53條，刑事訴訟法第477條第1項分
    別定有明文。次按裁判確定前犯數罪而併合處罰之案件，有
    二以上之裁判，應依刑法第51條第5款至第7款定應執行之刑
    時，最後事實審法院即應據檢察官之聲請，以裁定定其應執
    行之刑，殊不能因數罪中之一部分犯罪之刑業經執行完畢，
    而認檢察官之聲請為不合法，予以駁回（最高法院47年台抗
    字第 2號判例意旨參照）；又數罪併罰案件之執行完畢，係
    指數罪定應執行之刑後，已將該應執行之刑執行完畢而言，
    若僅數罪中之一罪所宣告之刑執行完畢，而數罪合併所定應
    執行之刑尚未執行完畢，則該數罪全部均未執行完畢（最高
    法院78年2月28日78年度第2次刑事庭會議決議意旨參照）。
    再按行為後法律有變更者，適用行為時之法律，但行為後之
    法律有利於行為人者，適用最有利於行為人之法律，刑法第
    2條第1項定有明文；而數罪併罰定應執行刑時，如裁判確定
    前犯數罪，而其中一罪在新法施行前者，亦應為新舊法比較
    （最高法院95年5月23日95年度第8次刑事庭會議決議意旨參
    照）。
三、經查：
  (一)本件受刑人因附表編號1至2所示之罪，先後經判處如附表編
    號1至2所示之刑，並分別確定在案，有各該案件之判決書及
    臺灣高等法院被告前案紀錄表在卷可按。其中如附表編號 1
    所示之宣告刑，雖業經臺灣臺南地方法院檢察署檢察官以97
    年度執字第 580號執行結案，有前引被告前案紀錄表在卷可
    佐，惟受刑人所犯如附表編號2所示之罪，係在附表編號1所
    示之罪判決確定日97年1月7日前違犯，屬裁判確定前犯數罪
    ，應併合處罰乙情，亦有前揭上開各罪之判決附卷可稽，則
    如附表編號2所示之罪既尚未與附表編號1所示之罪合併定其
    應執行之刑，並執行該應執行刑，揆諸首揭判例、決議意旨
    ，附表編號 1所示之刑即尚非執行完畢。是聲請人聲請就附
    表編號1、2所示之罪定其應執行之刑，於法既無不合，自應
    准許。
  (二)另本件受刑人所犯如附表編號 2所示之罪，係於95年7月1日
    刑法修正施行前犯之，而其所犯如附表編號 1所示之罪，則
    係在上開法律修正後所為，依前揭決議意旨及刑法第2條第1
    項前段規定，比較修正前後刑法第51條第 5款規定結果，因
    修正後該條款之規定，將宣告多數有期徒刑時定應執行刑之
    上限自20年提高為30年，故修正後之規定並非較有利於受刑
    人，仍應依修正前刑法第51條第 5款規定，定其應執行之刑
    。
  (三)茲聲請人以本院為上開案件犯罪事實最後判決之法院，聲請
    就如附表編號1至2所示之罪定其應執行之刑，本院審核各案
    卷無誤，認其聲請為正當，爰依修正前刑法第51條第 5款規
    定，定其應執行之刑。
四、末依修正前刑法第41條第 1項前段、廢止前罰金罰鍰提高標
    準條例第2條之規定，易科罰金之折算標準原係以銀元300元
    即新臺幣900元折算1日，修正後刑法第41條第 1項前段則改
    以新臺幣1,000元、2,000元、3,000元折算1日，比較新舊法
    結果，仍以修正前之規定有利於受刑人，即應併依修正前刑
    法第41條第1項前段、廢止前罰金罰鍰提高標準條例第2條之
    規定，以銀元300元即新臺幣900元折算 1日之標準，為易科
    罰金之諭知，附此敘明。
五、爰依刑事訴訟法第477條第1項，刑法第2條第1項前段、第53
    條、修正前刑法第51條第5款、第41條第1項前段，廢止前罰
    金罰鍰提高標準條例第2條，裁定如主文。
中    華    民    國    98    年    2     月    27    日
                  刑事第十四庭  法  官  周紹武
以上正本證明與原本無異。
如不服本裁定，應於送達後5日內，向本院提出抗告狀。
                                書記官  徐晨芳
中    華    民    國    98    年    3     月    3     日
受刑人甲○○減刑及定應執行之刑案件一覽表
┌──────┬─────────────┬─────────────┐
│編       號 │            1             │          2               │
├──────┼─────────────┼─────────────┤
│罪       名 │幫助詐欺取財罪            │連續犯臺灣地區與大陸地區人│
│            │                          │民關係條例第79條第 1項之使│
│            │                          │大陸地區人民非法進入臺灣地│
│            │                          │區罪                      │
├──────┼─────────────┼─────────────┤
│宣   告   刑│有期徒刑3月，如易科罰金， │有期徒刑6月，減為有期徒刑3│
│            │以新臺幣1000元折算1日。   │月，如易科罰金，以銀元300 │
│            │                          │元即新臺幣900元折算1日。  │
├──────┼─────────────┼─────────────┤
│所 犯 法 條 │刑法第339條第1項          │修正前臺灣地區與大陸地區人│
│            │                          │民關係條例第79條第1項     │
├──────┼─────────────┼─────────────┤
│犯 罪 日 期 │96年5月4日                │91年3月27日               │
├──────┼─────────────┼─────────────┤
│偵 查 機 關 │臺灣臺南地方法院檢察署    │臺灣臺南地方法院檢察署    │
│年 度 案 號 │96年度偵字第12992號       │92年度偵字第 13310號、94年│
│            │                          │度偵緝字第 486號、94年度偵│
│            │                          │字第 288、4626、6807、7701│
│            │                          │、13799、14325、14584 號、│
│            │                          │95年度偵字第1405號、96偵字│
│            │                          │第4231號                  │
├─┬────┼─────────────┼─────────────┤
│最│法    院│     臺灣臺南地方法院     │    臺灣臺南地方法院      │
│後├────┼─────────────┼─────────────┤
│事│案    號│    96年度簡字第4206號    │   95年度訴字第167號      │
│實├────┼─────────────┼─────────────┤
│審│判決日期│       96年12月17日       │      97年7月2日          │
├─┼────┼─────────────┼─────────────┤
│確│法    院│     臺灣臺南地方法院     │    臺灣臺南地方法院      │
│定├────┼─────────────┼─────────────┤
│判│案    號│    96年度簡字第4206號    │   95年度訴字第167號      │
│決├────┼─────────────┼─────────────┤
│  │確定日期│       97年1月7日         │       97年7月31日        │
├─┴────┼─────────────┼─────────────┤
│備        註│臺南地檢97年度執字第580號 │臺南地檢97年度執字第8260號│
└──────┴─────────────┴─────────────┘


司法院資訊處製作；財團法人民間司法改革基金會備份。
